{"present": {"1 Singular": {"Affirmative": "deifr\u00edm", "Question": "an ndeifr\u00edm?", "Negative": "n\u00ed dheifr\u00edm"}, "2 Singular": {"Affirmative": "deifr\u00edonn t\u00fa", "Question": "an ndeifr\u00edonn t\u00fa?", "Negative": "n\u00ed dheifr\u00edonn t\u00fa"}, "3 Singular": {"Male": {"Affirmative": "deifr\u00edonn s\u00e9", "Question": "an ndeifr\u00edonn s\u00e9?", "Negative": "n\u00ed dheifr\u00edonn s\u00e9"}, "Female": {"Affirmative": "deifr\u00edonn s\u00ed", "Question": "an ndeifr\u00edonn s\u00ed?", "Negative": "n\u00ed dheifr\u00edonn s\u00ed"}}, "1 Plural": {"Compressed": {"Affirmative": "deifr\u00edmid", "Question": "an ndeifr\u00edmid?", "Negative": "n\u00ed dheifr\u00edmid"}, "Extended": {"Affirmative": "deifr\u00edonn muid", "Question": "an ndeifr\u00edonn muid?", "Negative": "n\u00ed dheifr\u00edonn muid"}}, "2 Plural": {"Affirmative": "deifr\u00edonn sibh", "Question": "an ndeifr\u00edonn sibh?", "Negative": "n\u00ed dheifr\u00edonn sibh"}, "3 Plural": {"Affirmative": "deifr\u00edonn siad", "Question": "an ndeifr\u00edonn siad?", "Negative": "n\u00ed dheifr\u00edonn siad"}, "Passive": {"Affirmative": "deifr\u00edtear", "Question": "an ndeifr\u00edtear?", "Negative": "n\u00ed dheifr\u00edtear"}}, "future": {"1 Singular": {"Affirmative": "deifreoidh m\u00e9", "Question": "an ndeifreoidh m\u00e9?", "Negative": "n\u00ed dheifreoidh m\u00e9"}, "2 Singular": {"Affirmative": "deifreoidh t\u00fa", "Question": "an ndeifreoidh t\u00fa?", "Negative": "n\u00ed dheifreoidh t\u00fa"}, "3 Singular": {"Male": {"Affirmative": "deifreoidh s\u00e9", "Question": "an ndeifreoidh s\u00e9?", "Negative": "n\u00ed dheifreoidh s\u00e9"}, "Female": {"Affirmative": "deifreoidh s\u00ed", "Question": "an ndeifreoidh s\u00ed?", "Negative": "n\u00ed dheifreoidh s\u00ed"}}, "1 Plural": {"Compressed": {"Affirmative": "deifreoimid", "Question": "an ndeifreoimid?", "Negative": "n\u00ed dheifreoimid"}, "Extended": {"Affirmative": "deifreoidh muid", "Question": "an ndeifreoidh muid?", "Negative": "n\u00ed dheifreoidh muid"}}, "2 Plural": {"Affirmative": "deifreoidh sibh", "Question": "an ndeifreoidh sibh?", "Negative": "n\u00ed dheifreoidh sibh"}, "3 Plural": {"Affirmative": "deifreoidh siad", "Question": "an ndeifreoidh siad?", "Negative": "n\u00ed dheifreoidh siad"}, "Passive": {"Affirmative": "deifreofar", "Question": "an ndeifreofar?", "Negative": "n\u00ed dheifreofar"}}, "past": {"1 Singular": {"Affirmative": "dheifrigh m\u00e9", "Question": "ar dheifrigh m\u00e9?", "Negative": "n\u00edor dheifrigh m\u00e9"}, "2 Singular": {"Affirmative": "dheifrigh t\u00fa", "Question": "ar dheifrigh t\u00fa?", "Negative": "n\u00edor dheifrigh t\u00fa"}, "3 Singular": {"Male": {"Affirmative": "dheifrigh s\u00e9", "Question": "ar dheifrigh s\u00e9?", "Negative": "n\u00edor dheifrigh s\u00e9"}, "Female": {"Affirmative": "dheifrigh s\u00ed", "Question": "ar dheifrigh s\u00ed?", "Negative": "n\u00edor dheifrigh s\u00ed"}}, "1 Plural": {"Compressed": {"Affirmative": "dheifr\u00edomar", "Question": "ar dheifr\u00edomar?", "Negative": "n\u00edor dheifr\u00edomar"}, "Extended": {"Affirmative": "dheifrigh muid", "Question": "ar dheifrigh muid?", "Negative": "n\u00edor dheifrigh muid"}}, "2 Plural": {"Affirmative": "dheifrigh sibh", "Question": "ar dheifrigh sibh?", "Negative": "n\u00edor dheifrigh sibh"}, "3 Plural": {"Compressed": {"Affirmative": "dheifrigh siad", "Question": "ar dheifrigh siad?", "Negative": "n\u00edor dheifrigh siad"}, "Extended": {"Affirmative": "dheifr\u00edodar", "Question": "ar dheifr\u00edodar?", "Negative": "n\u00edor dheifr\u00edodar"}}, "Passive": {"Affirmative": "deifr\u00edodh", "Question": "ar deifr\u00edodh?", "Negative": "n\u00edor deifr\u00edodh"}}, "condi": {"1 Singular": {"Affirmative": "dheifreoinn", "Question": "an ndeifreoinn?", "Negative": "n\u00ed dheifreoinn"}, "2 Singular": {"Affirmative": "dheifreof\u00e1", "Question": "an ndeifreof\u00e1?", "Negative": "n\u00ed dheifreof\u00e1"}, "3 Singular": {"Male": {"Affirmative": "dheifreodh s\u00e9", "Question": "an ndeifreodh s\u00e9?", "Negative": "n\u00ed dheifreodh s\u00e9"}, "Female": {"Affirmative": "dheifreodh s\u00ed", "Question": "an ndeifreodh s\u00ed?", "Negative": "n\u00ed dheifreodh s\u00ed"}}, "1 Plural": {"Compressed": {"Affirmative": "dheifreoimis", "Question": "an ndeifreoimis?", "Negative": "n\u00ed dheifreoimis"}, "Extended": {"Affirmative": "dheifreodh muid", "Question": "an ndeifreodh muid?", "Negative": "n\u00ed dheifreodh muid"}}, "2 Plural": {"Affirmative": "dheifreodh sibh", "Question": "an ndeifreodh sibh?", "Negative": "n\u00ed dheifreodh sibh"}, "3 Plural": {"Compressed": {"Affirmative": "dheifreoid\u00eds", "Question": "an ndeifreoid\u00eds?", "Negative": "n\u00ed dheifreoid\u00eds"}, "Extended": {"Affirmative": "dheifreodh siad", "Question": "an ndeifreodh siad?", "Negative": "n\u00ed dheifreodh siad"}}, "Passive": {"Affirmative": "dheifreofa\u00ed", "Question": "an ndeifreofa\u00ed?", "Negative": "n\u00ed dheifreofa\u00ed"}}, "imper": {"1 Singular": {"Affirmative": "deifr\u00edm!", "Negative": "n\u00e1 deifr\u00edm!"}, "2 Singular": {"Affirmative": "deifrigh!", "Negative": "n\u00e1 deifrigh!"}, "3 Singular": {"Male": {"Affirmative": "deifr\u00edodh s\u00e9!", "Negative": "n\u00e1 deifr\u00edodh s\u00e9!"}, "Female": {"Affirmative": "deifr\u00edodh s\u00ed!", "Negative": "n\u00e1 deifr\u00edodh s\u00ed!"}}, "1 Plural": {"Compressed": {"Affirmative": "deifr\u00edmis!", "Negative": "n\u00e1 deifr\u00edmis!"}, "Extended": {"Affirmative": "deifr\u00edodh muid!", "Negative": "n\u00e1 deifr\u00edodh muid!"}}, "2 Plural": {"Affirmative": "deifr\u00edg\u00ed!", "Negative": "n\u00e1 deifr\u00edg\u00ed!"}, "3 Plural": {"Compressed": {"Affirmative": "deifr\u00edd\u00eds!", "Negative": "n\u00e1 deifr\u00edd\u00eds!"}, "Extended": {"Affirmative": "deifr\u00edodh siad!", "Negative": "n\u00e1 deifr\u00edodh siad!"}}, "Passive": {"Affirmative": "deifr\u00edtear!", "Negative": "n\u00e1 deifr\u00edtear!"}}, "pastConti": {"1 Singular": {"Affirmative": "dheifr\u00ednn", "Question": "an ndeifr\u00ednn?", "Negative": "n\u00ed dheifr\u00ednn"}, "2 Singular": {"Affirmative": "dheifr\u00edte\u00e1", "Question": "an ndeifr\u00edte\u00e1?", "Negative": "n\u00ed dheifr\u00edte\u00e1"}, "3 Singular": {"Male": {"Affirmative": "dheifr\u00edodh s\u00e9", "Question": "an ndeifr\u00edodh s\u00e9?", "Negative": "n\u00ed dheifr\u00edodh s\u00e9"}, "Female": {"Affirmative": "dheifr\u00edodh s\u00ed", "Question": "an ndeifr\u00edodh s\u00ed?", "Negative": "n\u00ed dheifr\u00edodh s\u00ed"}}, "1 Plural": {"Compressed": {"Affirmative": "dheifr\u00edmis", "Question": "an ndeifr\u00edmis?", "Negative": "n\u00ed dheifr\u00edmis"}, "Extended": {"Affirmative": "dheifr\u00edodh muid", "Question": "an ndeifr\u00edodh muid?", "Negative": "n\u00ed dheifr\u00edodh muid"}}, "2 Plural": {"Affirmative": "dheifr\u00edodh sibh", "Question": "an ndeifr\u00edodh sibh?", "Negative": "n\u00ed dheifr\u00edodh sibh"}, "3 Plural": {"Compressed": {"Affirmative": "dheifr\u00edd\u00eds", "Question": "an ndeifr\u00edd\u00eds?", "Negative": "n\u00ed dheifr\u00edd\u00eds"}, "Extended": {"Affirmative": "dheifr\u00edodh siad", "Question": "an ndeifr\u00edodh siad?", "Negative": "n\u00ed dheifr\u00edodh siad"}}, "Passive": {"Affirmative": "dheifr\u00edt\u00ed", "Question": "an ndeifr\u00edt\u00ed?", "Negative": "n\u00ed dheifr\u00edt\u00ed"}}, "subj": {"1 Singular": {"Affirmative": "go ndeifr\u00ed m\u00e9", "Negative": "n\u00e1r dheifr\u00ed m\u00e9"}, "2 Singular": {"Affirmative": "go ndeifr\u00ed t\u00fa", "Negative": "n\u00e1r dheifr\u00ed t\u00fa"}, "3 Singular": {"Male": {"Affirmative": "go ndeifr\u00ed s\u00e9", "Negative": "n\u00e1r dheifr\u00ed s\u00e9"}, "Female": {"Affirmative": "go ndeifr\u00ed s\u00ed", "Negative": "n\u00e1r dheifr\u00ed s\u00ed"}}, "1 Plural": {"Compressed": {"Affirmative": "go ndeifr\u00edmid", "Negative": "n\u00e1r dheifr\u00edmid"}, "Extended": {"Affirmative": "go ndeifr\u00ed muid", "Negative": "n\u00e1r dheifr\u00ed muid"}}, "2 Plural": {"Affirmative": "go ndeifr\u00ed sibh", "Negative": "n\u00e1r dheifr\u00ed sibh"}, "3 Plural": {"Affirmative": "go ndeifr\u00ed siad", "Negative": "n\u00e1r dheifr\u00ed siad"}, "Passive": {"Affirmative": "go ndeifr\u00edtear", "Negative": "n\u00e1r dheifr\u00edtear"}}, "verbal noun": "deifri\u00fa", "verbal adjective": "deifrithe"}